# 请教陈版，减值问题

提问人：华哥 123 时间：2014-02-20 15:51:30
陈版， 2013 年由于受H7N9的影响，肉鸡价格大幅下滑，已经低于成本价，现在我们计提减值，采用的方法是：可变现净值=该公司2013 年 12 月 31 日肉鸡平均每只售价，成本=2013年 12 月肉鸡平均每只成本，减值=2013年 12 月 31 日该公司肉鸡存栏数*（成本-可变现净值）。目前有一个问题， 12 月 31 日肉鸡存栏数中鸡的天龄不同，接近销售时点的该方法没问题，那天龄较小的用该方法是否合理？是否天龄较小的不用计提减值？

回答人：chenyiwei
没有操作过该行业的实务。个人理解是：若天龄较小，是否应按照 2013 年末养成的肉鸡出栏时的售价－目前单位成本－预计到出栏还需发生的饲养成本来计算减值？也就是类似于存货跌价准备中对原材料、在产品的可变现净值测算思路？

提问人：华哥 123 时间：2014-02-20 21:46:23
谢谢陈版！ 请问：如果天龄较少部分按照在产品计提减值的思路有如下问题：假设 2013 年末养成的肉鸡出栏时的售价为 10 元/只，目前单位成本为 2 元/只，预计到出栏还需发生的饲养成本为 13 元/只。10-2-13=-5元，也就是说每只计提 5 元的减值，此时大于目前鸡的成本，存货净值=2-5=-3，成了负数？这样合理？

回答人：chenyiwei
计提减值准备以将存货账面价值减到零为限。也就是说此处超出的 3 为归属于后续将发生的饲养管护成本的跌价准备，将在后续此类成本发生并计入消耗性生物资产成本时再计提减值。